ACORDAO-COMPLETO-2346944

ACÓRDÃO DE RELAÇÃO

ACÓRDÃO DE RELAÇÃO 2221/2019 ATA 6/2019 - PRIMEIRA CÂMARA

Acórdão 2221/2019-TCU-Primeira Câmara
Considerando que, em anexo à presente representação, houve o envio de cópia do acórdão 833/2017-TCE-Tribunal Pleno, proferido pelo TCE-AM no processo 14012/2016, no qual foi apreciado recurso de revisão interposto por ex-prefeito do município de Barreirinha/AM contra o acórdão 56/2015-TCE-Tribunal Pleno, que apreciou suas contas referentes ao exercício de 2012;
Considerando que o acórdão 833/2017-TCE-Tribunal Pleno determinou comunicar a esta Corte acerca da não comprovação da aplicação de recursos federais obtidos mediante nove ajustes realizados com a União, conforme relatório conclusivo 97/2017-Dicop;
Considerando que sete dos nove ajustes tratados no relatório conclusivo 97/2017-Dicop já haviam sido contemplados no relatório conclusivo 19/2015-Dicop, encaminhado anteriormente ao Tribunal, em atendimento ao acórdão 56/2015-TCE-Tribunal Pleno, o qual deu origem à representação autuada no processo TC Processo 033.461/2015-5;
Considerando que o TC Processo 033.461/2015-5 foi apreciado, no mérito, pelo Tribunal, consoante Acórdão 8256/2017-TCU-Segunda Câmara, tendo sido considerada prejudicada aquela representação, promovendo-se o seu arquivamento, tendo em vista que a análise realizada pela unidade instrutiva identificou que “as pendências de responsabilidade do município de Barreirinha foram saneadas posteriormente, conforme as informações coletadas nos sistemas de acesso público”;
Considerando que os dois ajustes adicionais mencionados no relatório conclusivo 97/2017-Dicop, conforme exame da representação, não envolveram recursos federais;
Considerando, portanto, que a representação não traz novos elementos que justifiquem a reanálise da matéria pelo Tribunal, no que tange aos ajustes tratados no relatório conclusivo 19/2015-Dicop, nem envolve matéria de competência do Tribunal quanto aos ajustes adicionais abordados no relatório conclusivo 97/2017-Dicop.
Os ministros do Tribunal de Contas da União, reunidos em sessão da 1ª Câmara, com fundamento nos arts. 1º, XXIV, 235, parágrafo único, e 237, parágrafo único, na forma do art. 143, V, “a”, todos do RI/TCU, e de acordo com o parecer emitido nos autos, ACORDAM, por unanimidade, em não conhecer da presente representação e apensar os presentes autos ao processo TC Processo 033.461/2015-5, na forma prevista nos arts. 36 e 37 da Resolução TCU 259/2014, dando-se ciência desta decisão, bem como da instrução da unidade técnica (peça 7) , ao representante.
1. Processo TC-Processo 012.725/2018-8 (REPRESENTAÇÃO) 
	1.1. Representante: Tribunal de Contas do Estado do Amazonas (TCE/AM) .
	1.2. Entidade: Município de Barreirinha/AM.
	1.3. Relator: Ministro-Substituto Weder de Oliveira.
	1.4. Representante do Ministério Público: não atuou.
	1.5. Unidade Técnica: Secretaria do TCU no Estado do Amazonas (Sec-AM) .
	1.6. Representação legal: não há.
	1.7. Determinações/Recomendações/Orientações: não há.

Primeira Câmara

Município de Barreirinha/AM.

Tribunal de Contas do Estado do Amazonas (TCE/AM).

WEDER DE OLIVEIRA

não há.

Não atuou.

REPRESENTAÇÃO (REPR)

Secretaria do TCU no Estado do Amazonas (Sec-AM).